

# IRENE AUÑÓN

PROFESORA DE INGLÉS ESO Y BACHILLERATO

## **SOBRE MÍ**

Profesional docente con amplia experiencia impartiendo clases individuales y en grupos, en empresas y colegios, tanto en modalidad online como presencial.

Mis capacidades y experiencia como directora y ayudante de dirección en el sector audiovisual también se reflejan y benefician mi método de enseñanza en el campo educativo.

Para una buena formación la motivación del alumno es esencial por lo que, entre otros recursos, me gusta utilizar la gamificación, material audiovisual y el trabajo cooperativo.

# **IDIOMAS**

INGLÉS ESPAÑOL ITALIANO FRANCÉS



### CONTACTO

ireneenglish.com ireneaunion.com

irene@ireneenglish.com +34 610 40 66 25

#### FORMACIÓN

- MASTER EN FORMACIÓN DEL PROFESORADO DE EDUCACIÓN SECUNDARIA, BACHILLERATO, FP E IDIOMAS Universidad Rey Juan Carlos | 2017 - 2018
- GRADO EN ESTUDIOS INGLESES: LENGUA, LITERATURA Y CULTURA Universidad Nacional de Educación a Distancia (UNED)| 2012 2016
- DIPLOMATURA EN DIRECCIÓN DE CINE Y TV
  Instituto del Cine de Madrid | 2010-2013

#### **EXPERIENCIA**

#### SUSTITUCIONES DOCENTES

Colegio Salesiano San Miguel Arcángel | Sep-Oct 2018 y Sep-Oct 2019

• Sustitución como profesora de inglés en ESO y Bachillerato

#### CLASES DE INGLÉS EN EMPRESAS

Autónoma | Oct 2017 - Actualmente

- Revista ¡HOLA!, Mutuapesca y bufetes de abogados, entre otros.
- Inglés avanzado, clases de conversación, inglés para periodistas, inglés para abogados... Adaptados a las necesidades del cliente.

#### CLASES PARTICULARES - INGLÉS Y ESPAÑOL

Autónoma | Oct 2014 - Actualmente

- Experiencia con alumnos con edades desde los 4 años hasta 75
- Todos los niveles A1-C2.
- Clases individuales, por parejas o grupos.
- Más de 3100 horas de experiencia.

#### PRACTICAS DOCENTES

Colegio Salesiano San Miguel Arcángel | Ene-Mar 2018

• Prácticas del máster en ESO y Bachillerato

# TRADUCCIÓN Y SUBTITULADO EN>ES, ES<EN

Autónoma | Oct 2017 - Actualmente

• Traducción de diversos tipos de texto según el sector: audiovisual, videojuegos, páginas web y blogs.